臺灣高等法院刑事裁定
109年度聲字第4735號
聲  請  人  臺灣高等檢察署檢察官
受  刑  人  葉國順



上列聲請人因受刑人數罪併罰有二裁判以上，聲請定其應執行之
刑（聲請案號：109年度執聲字第2435號），本院裁定如下：
    主  文
葉國順犯如附表所示各罪所處之刑，應執行有期徒刑捌年陸月。
    理  由
一、聲請意旨略以：受刑人葉國順因違反藥事法等數罪，先後經
    判決確定如附表，應依刑法第53條、第50條第1項第3款、第
    2項、第51條第5款規定，定其應執行之刑，爰依刑事訴訟法
    第477條第1項聲請裁定等語。
二、按裁判確定前犯數罪者，併合處罰之。但有下列情形之一者
    ，不在此限：一、得易科罰金之罪與不得易科罰金之罪；二
    、得易科罰金之罪與不得易服社會勞動之罪；三、得易服社
    會勞動之罪與不得易科罰金之罪；四、得易服社會勞動之罪
    與不得易服社會勞動之罪；前項但書情形，受刑人請求檢察
    官聲請定應執行刑者，依第51條規定定之；數罪併罰，有二
    裁判以上者，依刑法第51條之規定，定其應執行之刑；刑法
    第50條、第53條分別定有明文。次按法律上屬於自由裁量之
    事項，有其外部性界限及內部性界限，並非概無拘束。依據
    法律之具體規定，法院應在其範圍選擇為適當之裁判者，為
    外部性界限；而法院為裁判時，應考量法律之目的，及法律
    秩序之理念所在者，為內部性界限；法院為裁判時，二者均
    不得有所踰越。在數罪併罰，有二裁判以上，定其應執行之
    刑時，固屬於法院自由裁量之事項，然仍應受前揭外部性界
    限及內部性界限之拘束；上開更定之應執行刑，不應比前定
    之應執行刑加計其他裁判所處刑期後為重，否則即與法律秩
    序理念及法律目的之內部界限有違，難認適法（最高法院80
    年台非字第473號判例、93年度台非字第192號判決意旨可資
    參照）。
三、經查：受刑人所犯如附表所示之罪，前經臺灣士林地方法院
    及本院判處如附表所示之刑，又附表編號3至5、編號6至11
    所示之罪，分經本院以108年度上訴字第700號判處應執行有
    期徒刑5年、1年6月，均經確定在案。另附表編號1所示之罪
    ，雖經諭知緩刑4年，惟該緩刑業經臺灣士林地方法院以109
    年度撤緩字第58號裁定撤銷緩刑宣告，刑法第74條規定之緩
    刑，係採暫緩刑罰執行之立法例，其本質為執行之障礙，嗣
    後如撤銷緩刑，祇是除去原本不得執行之限制，並不影響有
    罪判決所科處之罪名及刑度，故就業經撤銷緩刑之有罪判決
    聲請定其應執行之刑，其判決確定時點之認定，自應以該實
    體判決之原確定日為準（最高法院105年度台非字第186號判
    決意旨參照），故附表編號1之罪之判決確定時點，自應以
    該實體判決之原確定日即107年8月30日為準。查附表所示各
    罪均為裁判確定前所犯，本院亦為最後事實審法院，有各該
    刑事判決書及本院被告前案紀錄表各1份在卷可稽。又附表
    編號6至11所示之罪所處之刑為得易服社會勞動，附表編號1
    至5所示之罪所處之刑為不得易科罰金之刑，合於刑法第50
    條第1項但書第3款之情形，須經受刑人請求檢察官聲請定其
    應執行刑，始得依刑法第51條之規定定其應執行刑。茲檢察
    官依受刑人之請求，聲請就附表所示各罪定其應執行之刑，
    此有受刑人簽名之「臺灣臺北地方檢察署依102年1月23日修
    正之刑法第50條調查受刑人是否聲請定應執行刑調查表」乙
    份在卷可憑（本院卷第5頁），本院審核認聲請為適當，應
    予准許。並審酌被告於短期間內多次犯販賣第二級毒品及違
    反藥事法等犯行，各罪名相同，刑法第51條第5 款原係採限
    制加重原則，而非累加原則之意旨，又附表編號3至5所示之
    罪、附表編號6至11所示之罪，分經法院定應執行刑有期徒
    刑5年、1年6月，暨附表所示各罪宣告刑總和上限等內、外
    部性界限，及受刑人之各該犯罪類型、行為態樣、手段、動
    機等事項，爰依刑法第51條第5款規定，就附表所示各罪所
    處之刑，定其應執行之刑如主文所示。
四、據上論斷，依刑事訴訟法第477條第1項，刑法第50條第1項
    第3款、第2項、第53條、第51條第5款，裁定如主文。
中　　華　　民　　國　　109 　年　　12　　月　　7 　　日
                  刑事第九庭    審判長法　官  潘翠雪
                                      法　官  曾德水
                                      法　官  俞秀美
以上正本證明與原本無異。
如不服本裁定，應於收受送達後五日內向本院提出抗告狀。
                                      書記官  謝崴瀚
中　　華　　民　　國　　109 　年　　12　　月　　8 　　日
　　　　　　　　　
附表　　　　　　　　　　　　　　　　　　　　　　　　　　
編　　　　　號  1 2 3  罪　　　　　名    毒品危害防制條例  毒品危害防制條例  毒品危害防制條例 宣　　告　　刑   有期徒刑1年10月  有期徒刑3年7月  有期徒刑3年10月   犯　罪　日　期    106/12/02  107/08/11  107/01/30  偵查(自訴)機關 年　度　案　號  士林地檢106年度偵字第17756號 士林地檢107年度偵字第14876號 臺北地檢107年度偵字第4334、5224、10661、11591、11592、11593、12349、12392號、毒偵字第713號 最　後 事實審 法　  院  士林地院    臺灣高院  臺灣高院  案 　 號  107年度審訴字第 166號   108年度上訴字第 3349號  108年度上訴字第 700號  判決日期  107/07/31   108/12/31  109/04/21 確　定 判　決 法 　院  士林地院    臺灣高院  臺灣高院  案　 號  107年度審訴字第 166號   108年度上訴字第 3349號  108年度上訴字第 700號   判決日期   107/08/30  109/02/14  109/06/02 是 否 為 得 易 科 罰 金 之 案 件   否  否  否 備           註  士林地檢109年度執 撤緩字第39號 士林地檢109年度執字第1213號 臺北地檢109年度執 字第3545號   緩刑宣告業經臺灣士林地方法院109年度撤緩字第58號裁定撤銷  編號3至5案件應執行有期徒刑5年 
編　　　　　號  4 5 6  罪　　　　　名    毒品危害防制條例  毒品危害防制條例  藥事法 宣　　告　　刑   有期徒刑3年10月   有期徒刑3年10月   有期徒刑5月   犯　罪　日　期    107/01/31   107/02/13   106/12/04  偵查(自訴)機關 年　度　案　號  臺北地檢107年度偵字第4334、5224、10661、11591、11592、11593、12349、12392號、毒偵字第713號 臺北地檢107年度偵字第4334、5224、10661、11591、11592、11593、12349、12392號、毒偵字第713號 臺北地檢107年度偵字第4334、5224、10661、11591、11592、11593、12349、12392號、毒偵字第713號 最　後 事實審  法　  院   臺灣高院  臺灣高院  臺灣高院  案 　 號  108年度上訴字第 700號  108年度上訴字第 700號  108年度上訴字第 700號  判決日期  109/04/21  109/04/21  109/04/21 確　定 判　決  法  　院   臺灣高院  臺灣高院  臺灣高院  案　  號  108年度上訴字第 700號  108年度上訴字第 700號  108年度上訴字第 700號   判決日期   109/06/02  109/06/02  109/06/02 是 否 為 得 易 科 罰 金 之 案 件   否  否  否 備           註  臺北地檢109年度執字第3545號 臺北地檢109年度執字第3545號 臺北地檢109年度執字第3546號   編號3至5案件應執行有期徒刑5年  編號6至11案件應執行有期徒刑1年6月 
編　　　　　號  7 8 9  罪　　　　　名    藥事法   藥事法  藥事法 宣　　告　　刑   有期徒刑5月   有期徒刑6月   有期徒刑6月   犯　罪　日　期    107/02/13   106/08/29   107/01/26  偵查(自訴)機關 年　度　案　號  臺北地檢107年度偵字第4334、5224、10661、11591、11592、11593、12349、12392號、毒偵字第713號 臺北地檢107年度偵字第4334、5224、10661、11591、11592、11593、12349、12392號、毒偵字第713號 臺北地檢107年度偵字第4334、5224、10661、11591、11592、11593、12349、12392號、毒偵字第713號 最　後 事實審  法　  院   臺灣高院  臺灣高院  臺灣高院  案 　 號  108年度上訴字第 700號  108年度上訴字第 700號  108年度上訴字第 700號  判決日期  109/04/21   109/04/21  109/04/21 確　定 判　決  法  　院   臺灣高院  臺灣高院  臺灣高院  案　  號  108年度上訴字第 700號  108年度上訴字第 700號  108年度上訴字第 700號   判決日期   109/06/02  109/06/02  109/06/02 是 否 為 得 易 科 罰 金 之 案 件   否  否  否 備           註  臺北地檢109年度執字第3546號 臺北地檢109年度執字第3546號 臺北地檢109年度執字第3546號    編號6至11案件應執行有期徒刑1年6月    
編　　　　　號  10 11 （以下空白）  罪　　　　　名    藥事法   藥事法  宣　　告　　刑   有期徒刑6月   有期徒刑6月    犯　罪　日　期    107/01/24   107/01/26   偵查(自訴)機關 年　度　案　號  臺北地檢107年度偵字第4334、5224、10661、11591、11592、11593、12349、12392號、毒偵字第713號 臺北地檢107年度偵字第4334、5224、10661、11591、11592、11593、12349、12392號、毒偵字第713號  最　後 事實審  法　  院   臺灣高院  臺灣高院   案 　 號  108年度上訴字第 700號  108年度上訴字第 700號   判決日期  109/04/21   109/04/21  確　定 判　決  法  　院   臺灣高院  臺灣高院   案　  號  108年度上訴字第 700號  108年度上訴字第 700號    判決日期   109/06/02  109/06/02  是 否 為 得 易 科 罰 金 之 案 件   否  否  備           註  臺北地檢109年度執字第3546號 臺北地檢109年度執字第3546號     編號6至11案件應執行有期徒刑1年6月